【裁判字號】    89,訴,1002
【裁判日期】    891124
【裁判案由】    殺人未遂
【裁判全文】
臺灣臺南地方法院刑事判決                        八十九年度訴字第一二號
    公  訴  人  臺灣台南地方法院檢察署檢察官
    被      告  乙○○
    指定辯護人  公設辯護人  甲○○
右列被告因殺人未遂案件，經檢察官提起公訴（八十九年度偵字第七五一九號），本
院判決如左：
    主  文
乙○○（ＷＯＲＡＶＵＴ  ＣＯＭＰＡＮＧ）無罪。
    理  由
一、公訴意旨略以：乙○○於民國八十九年五月七日下午五時四十分許在台南縣官田
    鄉○鎮村○○○路二號泰國餐廳與分屬不同公司之數名泰國勞工跳舞喝酒，因人
    多發生擦撞，引起互毆，丙○遭席暖毆傷倒地（二人均為泰藉人士，席暖另因被
    害人丙○撤回告訴而由檢察官為不起訴處分），乙○○見狀竟基於殺人犯意，持
    預藏之刀子朝丙○之頭部砍殺，致丙○硬腦膜上出血傷重昏迷，幸因其他人發現
    將丙○送醫始幸免於難，經人報警處理，扣得兇刀一支，因認乙○○涉有刑法第
    二百七十一條第二項之殺人未遂罪嫌。
二、按犯罪事實應依證據認定之，無證據不得推定其犯罪事實；又不能證明被告犯罪
    者，即應諭知無罪之判決，刑事訴訟法第一百五十四條、第三百零一條第一項分
    別定有明文。
三、本件公訴人認被告乙○○涉有殺人未遂罪嫌，無非以上揭事實，業據告訴人丙○
    指證明確，且與證人薩瓦供述相符，並有刀子一把扣案等資為依據。訊之被告乙
    ○○堅決否認持刀殺害丙○，辯稱：伊因工廠附近菲律賓與泰國勞工常打架，隨
    身攜帶一把刀子防身等語。經查：
（一）被害人丙○於警訊中所提出的奇美醫院診斷證明書記載：其因硬腦膜上出血，
      於八十九年五月七日住院，八、九日接受開顱手術各一次。本院於八十九年八
      月二十一日向奇美醫院函詢硬腦膜出血之原因及係種器具造成？該院回覆：丙
      ○係因硬腦膜上出血，顱骨骨折，頭皮上有十公分的撕裂傷，送醫時有生命危
      險，因有顱骨骨折情形，認為丙○頭部曾受硬物直接撞擊。本院於八十九年九
      月二十八日再去函奇美醫院查明：丙○送醫時生命有危險之原因係因頭部十公
      分之撕裂傷？還是頭部曾受硬物撞擊？而該撕裂傷是否刀刃砍傷所致或木棒等
      硬物毆擊所致？奇美醫院再次回函稱：丙○送院時有生命危險是因顱內出血引
      起，出血原因是因頭部外傷所造成，頭部外傷泛指一切外力的傷害，可因硬物
      撞擊或頭部直接撞擊地面所造成。丙○頭部撕裂傷為不規則型狀，不是刀刃所
      傷，而骨折處位在撕裂傷處，兩者應屬同一次傷害所造成，原因可能是硬物撞
      擊或直接碰觸地面所致，有奇美院的診斷證明書一紙及病歷摘要表二份卷附可
      參。本件被害人丙○頭部的撕裂傷顯非刀刃砍殺所生，且其致生性命危險的顱
      骨骨折係硬物撞擊或碰觸地面，亦非刀刃所傷，均可採認。
（二）丙○於八十九年五月十九日製作的筆錄中自陳「：：有二個同是泰籍男子，其
      中一人先用拳頭和棍棒打我的頭部，致我不支倒在地上，這時另外一人持刀朝
      我頭部砍下一刀，當時我就失去知覺，有無再砍，我不知道。以後是誰送我就
      醫的也不清楚」，依丙○所陳，以拳頭及棍棒毆打伊頭部者係席暖，即檢察官
      就席暖不起訴處分書中亦認定席暖持木棍毆打丙○，有該不起訴處分書卷附可
      參。本件起訴事實記載乙○○係以預藏的尖刀砍殺丙○頭部云云，與丙○病歷
      摘要表所示並無刀刃刺殺傷或割裂傷的傷勢不合，且乙○○當時如有以刀刃取
      丙○性命的殺人故意，依丙○所陳，伊遭席暖打中頭部後即倒地不醒人事，乙
      ○○出刀取其性命，已無其他阻礙，惟事後丙○送醫後的診斷結果並無刀刃傷
      ，依此實可認定乙○○當時並未出刀殺害丙○。
（三）綜上所述，丙○於警訊時稱伊遭席暖以拳頭及木棍毆擊後即不醒人事，如何送
      醫，亦不情楚，則其遭席暖擊中頭部後，意識已陷於模糊狀態，丙○警訊中供
      稱遭棍擊後仍看見被告乙○○持刀對其砍下云云，既係事後回憶在意識模糊下
      所記得的情形，恐難遽採。況丙○送醫就治後的傷勢並無刀刃傷，雖有頭部撕
      裂傷及顱骨骨折而有生命危險，惟與丙○所稱遭乙○○持刀砍殺亦不。本院認
      為該傷勢與席暖以木棍毆擊恐較有關連。被告乙○○於丙○遭席暖棍擊倒地後
      ，在身上帶有刀刃的情形，並未在丙○身上造成任何刀傷，實難認乙○○有何
      殺人故意及殺人行為。
四、據上所陳，本件依調查證據所顯示事實，尚無證據足以證明被告確有殺人之犯意
    及行為，此外復查無其他積極證據足資證明被告有殺人犯行，揆諸首開說明，不
    能證明被告犯罪，自應為無罪之諭知。
據上論斷，應依刑事訴訟法第三百零一條第一項，判決如主文。
中      華      民      國      八十九    年    十一    月    二十四    日
                              臺灣臺南地方法院刑事第一庭
                                  法  官  陳振謙
右正本證明與原本無異
如不服本判決應於送達後十日內向本院提出上訴狀
      書記官  陳南山
中      華      民      國      八十九    年    十一    月    二十四    日


司法院資訊處製作；財團法人民間司法改革基金會備份。
